【裁判字號】    97,訴,241
【裁判日期】    970826
【裁判案由】    違反槍砲彈藥刀械管制條例
【裁判全文】
臺灣花蓮地方法院刑事判決               97年度訴字第241號
公  訴  人  臺灣花蓮地方法院檢察署檢察官
被      告  甲○○
                    （現於臺灣花蓮看守所羈押中）
選任辯護人  吳美津律師
上列被告因違反槍砲彈藥刀械管制條例案件，經檢察官提起公訴
（97年度偵字第1935號），本院判決如下：
    主  文
甲○○未經許可，持有手槍，處有期徒刑陸年，併科罰金新臺幣
拾萬元，罰金如易服勞役，以新臺幣壹仟元折算壹日。扣案之手
槍壹支（槍支管制編號0000000000號）、改造手槍參支（槍支管
制編號0000000000號、0000000000號、0000000000號）、土造鋼
管槍壹支（槍支管制編號0000000000 號）、口徑12mmGAUGE制式
霰彈伍顆、口徑9mm制式子彈參拾伍顆、口徑9mm制式子彈壹顆、
由金屬彈殼組合直徑8.8±0.5mm金屬彈頭而成之非制式子彈伍顆
、由金屬彈殼組合直徑9.9±0.5mm金屬彈頭而成之非制式子彈壹
佰參拾貳顆、由金屬彈殼組合直徑10.2±0.5mm 金屬彈頭而成之
非制式子彈壹顆、由金屬彈殼組合直徑8.0±0.5mm金屬彈頭而成
之非制式子彈柒顆均沒收。
    事  實
一、甲○○明知未經主管機關許可，不得非法持有手槍及子彈，
    竟於民國95年間某日自邱志忠（已死亡）收受具有殺傷力之
    9mm制式半自動手槍1支（槍支管制編號0000000000號）、具
    殺傷力改造手槍3支（槍支管制編號0000000000號、0000000
    000號、0000000000號）、土造鋼管槍1支（槍支管制編號00
    00000000號）、制式霰彈8 顆、制式子彈54顆、非制式子彈
    201顆，在花蓮縣花蓮市○○○街102號8樓之2其女友黃胡晴
    之住所，而非法持有之。嗣經員警於97年4月16日上午6時30
    分許，持本院核發之搜索票，至上開處所實施搜索，並扣得
    制式半自動手槍1 支（槍支管制編號0000000000號）、改造
    手槍3支（槍支管制編號0000000000號、0000000000號、000
    0000000號）、土造鋼管槍1支（槍支管制編號0000000000號
    ）、制式霰彈8顆、制式子彈54顆、非制式子彈203顆、彈簧
    2支、拉柄2支，而查知上情。
二、案經花蓮縣警察局花蓮分局報告臺灣花蓮地方法院檢察署檢
    察官偵查起訴。
    理  由
一、內政部警政署刑事警察局97年6月9日刑鑑字第0970064410號
    槍彈鑑定書係鑑定被告甲○○持有之槍、彈是否具有殺傷力
    ，依其所見所為之證明文書，核其本質乃為被告以外之人於
    審判外之書面陳述，依刑事訴訟法第159條第1項之規定，不
    具證據能力（前述證據性質上雖為公務員職務上所製作之證
    明文書，但既為針對本件被告甲○○持有槍彈之個案作成，
    即與刑事訴訟法第159條之4第1 款所示，可經常處於可受公
    開檢查之狀態，設有錯誤，甚易發現而予及時糾正之例行性
    紀錄文書有間，非刑事訴訟法第159條之4第1 款所謂得成為
    傳聞例外之公文書，而不能依此規定取得證據能力）。惟因
    檢察官、辯護人及被告於本院行準備程序及審理時對作為證
    據使用均表示無意見，且該鑑定書與檢察官主張之事實有關
    聯性，而刑事警察局作成前開鑑定書時亦無任何不適當之情
    況，依刑事訴訟法第159條之5第2項規定，有證據能力。
二、被告甲○○於上開時、地未經許可，非法持有具殺傷力之槍
    、彈之事實，業據被告於警詢、偵訊及本院審理時均坦承不
    諱，並有上開槍、彈等扣案可資佐證，且扣案之槍、彈經送
    內政部警政署刑事警察局鑑驗結果，認送鑑手槍4 支，槍支
    管制編號0000000000號之手槍為9mm 制式半自動手槍，為德
    國SIGSA UER廠P228型，槍號為B242187，槍管內具6 條右旋
    來復線，擊發功能正常，可供擊發同口徑制式子彈使用，認
    具殺傷力；槍支管制編號0000000000號、槍支管制編號0000
    000000號之手槍均為改造手槍，由仿COLT廠MKIV型半自動手
    槍製造之槍枝，換裝土造金屬槍管而成，擊發功能正常，可
    供擊發適用子彈使用，認具殺傷力；槍支管制編號00000000
    00號之手槍為改造手槍，由仿FN廠半自動手槍製造之槍枝，
    換裝土造金屬槍管而成，擊發功能正常，可供擊發適用子彈
    使用，認具殺傷力；送鑑長槍1支，槍支管制編號000000000
    0 號，係兩節式土造鋼管槍，擊發功能正常，可供擊發口徑
    12mmGAUG E制式霰彈使用，認具殺傷力；送鑑子彈265 顆，
    其中8顆係口徑12mmGAUGE制式霰彈，採樣3 顆試射，均可擊
    發，具殺傷力；其中52顆係口徑9mm 制式子彈，採樣17顆試
    射，均可擊發，具殺傷力；其中2顆係口徑9mm制式子彈，彈
    底具撞擊痕跡，採樣1顆試射，可擊發，具殺傷力；其中8顆
    係非制式子彈，由金屬彈殼組合直徑8.8±0.5mm金屬彈頭而
    成，採樣3顆試射，均可擊發，具殺傷力；其中182顆係非制
    式子彈，由金屬彈殼組合直徑9.9±0.5mm金屬彈頭而成，採
    樣50顆試射，均可擊發，具殺傷力；其中2 顆係非制式子彈
    ，由金屬彈殼組合直徑10.2±0.5mm金屬彈頭而成，採樣1顆
    試射，可擊發，具殺傷力；其中1 顆係非制式子彈，由金屬
    彈殼組合直徑9.0mm 金屬彈頭而成，經實際試射，無法擊發
    ，不具殺傷力；其中10顆係非制式子彈，由金屬彈殼組合直
    徑8.0±0.5mm金屬彈頭而成，採樣3顆試射，2顆，可擊發，
    具殺傷力，1 顆，雖可擊發，惟發射動能不足，認不具殺傷
    力等情，有該局97年6月9日刑鑑字第0970064410號槍彈鑑定
    書1 份在卷可稽，是被告上開自白核與事實相符，應可採信
    。
三、核被告所為，係犯槍砲彈藥刀械管制條例第7條第4項之未經
    許可，持有手槍罪、同條例第8條第4項未經許可持有可發射
    子彈具有殺傷力之改造槍枝罪及同條例第12條第4 項未經許
    可持有子彈罪。被告自「邱志忠」處，同時取得而持有制式
    手槍、改造槍枝及子彈之行為，觸犯上開3 罪名，為想像競
    合犯，應依刑法第55條之規定，從一重之同條例第7條第4項
    未經許可持有手槍罪處斷。爰審酌被告並無前科，素行良好
    ，任意持有制式手槍、改造槍枝及子彈，且數量龐大，對社
    會具有潛在危險性，威脅社會秩序及人民之生命、身體安全
    ，惟被告尚無持槍為不法使用，犯罪後已坦承犯行，態度良
    好等一切情狀，量處如主文所示之刑，並就併科罰金部分依
    刑法第42條第3 項之規定諭知易服勞役之折算標準，以示懲
    儆。末查扣案具殺傷力之制式半自動手槍1 支（槍支管制編
    號0000000000號）、改造手槍3支（槍支管制編號000000000
    0號、0000000000號、0000000000號）、土造鋼管槍1支（槍
    支管制編號0000000000號）、口徑12mmGAUGE制式霰彈5顆、
    口徑9mm制式子彈35顆、口徑9mm制式子彈1 顆、由金屬彈殼
    組合直徑8.8±0.5mm金屬彈頭而成之非制式子彈5 顆、由金
    屬彈殼組合直徑9.9±0.5 mm金屬彈頭而成之非制式子彈132
    顆、由金屬彈殼組合直徑10.2 ±0.5mm金屬彈頭而成之非制
    式子彈1顆、由金屬彈殼組合直徑8.0±0.5mm 金屬彈頭而成
    之非制式子彈7 顆，均為非經主管機關許可不得持有之物，
    係屬違禁物，應依刑法第38條第1項第1款之規定宣告沒收。
    經試射之口徑12mmGAUGE制式霰彈3 顆、口徑9mm制式子彈17
    顆、口徑9mm制式子彈1顆、由金屬彈殼組合直徑8.8±0.5mm
    金屬彈頭而成之非制式子彈3 顆、由金屬彈殼組合直徑9.9±
    0.5mm 金屬彈頭而成之非制式子彈50顆、由金屬彈殼組合直
    徑10.2±0.5mm金屬彈頭而成之非制式子彈1顆、由金屬彈殼
    組合直徑8.0±0.5mm金屬彈頭而成之非制式子彈2 顆，因鑑
    驗時經試射擊發，不再具子彈之外形及功能，僅剩餘之彈殼
    、彈頭已非違禁物，亦非供犯罪所用之物，自無庸諭知沒收
    ；又扣案之由金屬彈殼組合直徑9.0mm 金屬彈頭而成係非制
    式子彈1顆及由金屬彈殼組合直徑8.8±0.5mm 金屬彈頭而成
    之非制式子彈1顆，均不具殺傷力及扣案之彈簧2 支、拉柄2
    支並非槍枝之主要零組件，認均非屬違禁物，又非供犯罪所
    用之物，自無庸諭知沒收，均併此敘明。
據上論斷，應依刑事訴訟法第299 條第1 項前段，槍砲彈藥刀械
管制條例第7條第4項、第8條第4項、第12條第4 項，刑法第11條
前段、第55條、第42條第3項、第38條第1項第1 款，判決如主文
。
本案經檢察官李子春到庭執行職務。
中    華    民    國    97    年    8     月    26    日
                  刑事第一庭    審判長法  官  張健河
                                      法  官  蕭一弘
                                      法  官  湯國杰
上列正本證明與原本無異。
如對本判決不服，應於送達後10日內，向本院提出上訴狀。（上
訴狀應記載具體上訴理由並應抄附繕本）
中    華    民    國    97    年    8     月    26    日
                                      書記官
附錄本判決論罪之法律條文：
槍砲彈藥刀械管制條例第7條第4項
未經許可，持有、寄藏或意圖販賣而陳列第1 項所列槍砲、彈藥
者，處5年以上有期徒刑，併科新台幣1千萬元以下罰金。
槍砲彈藥刀械管制條例第8條第4項
未經許可，持有、寄藏或意圖販賣而陳列第1 項所列槍枝者，處
3年以上10年以下有期徒刑，併科新臺幣700萬元以下罰金。
槍砲彈藥刀械管制條例第12條第4項
未經許可，持有、寄藏或意圖販賣而陳列子彈者，處5年以下有
期徒刑，併科新台幣300萬元以下罰金。


司法院資訊處製作；財團法人民間司法改革基金會備份。
